臺灣苗栗地方法院民事判決　九十年訴字第九號
　　原　　　告　　甲○○
　　兼訴訟代理人　乙○○○
右當事人間，請求損害賠償事件，本判決如左：
    主    文
被告應給付原告甲○○新臺幣伍佰壹拾萬元整，及自民國九十一年九月十一日起至清
償日止，按年息百分之五計算之利息。
被告應給付原告乙○○○新台幣壹佰伍拾萬元整，及自民國九十一年九月十一日起至
清償日止，按年息百分之五計算之利息。
訴訟費用由被告負擔。
    事    實
甲、原告方面：
一、聲明：如主文。
二、陳述略以：
（一）被告於民國（下同）八十四年七月二十八日，以合建為餌，約定原告甲○○先
      將坐落苗栗縣卓蘭段一七三○之一五○、一七三○之二○八號土地暫時移轉予
      被告，待被告房屋興建完成，即將房屋連同上開基地移轉登記予原告，嗣原告
      依約於八十四年八月六日移轉土地予被告，於八十六年六月十二日房屋興建完
      成，並於同年月三十日以被告名義辦理保存登記完畢後，被告卻推拖再三，將
      應分配予原告甲○○之房地，擅自向新竹區中小企業銀行設定本金最高限額四
      百二十萬元之抵押權，及向案外人吳張美珠借款，並設定本金最高限額二百萬
      元之次順位抵押權。茲因上開房地已遭拍賣，不能回復原狀，為此，參酌市價
      ，依民法第一八五條第一項、第二一五條規定，請求被告應給付原告甲○○新
      臺幣五百一十萬元之損害賠償。
（二）被告食髓知味，先向原告乙○○○謊稱向苗栗縣卓蘭農會貸款一百二十萬元後
      ，再由雙方於八十六年三月十九日訂立苗栗縣卓蘭鎮○○段第六九四之二二、
      六九四之二五等土地買賣契約書，約定價金為三百萬元整，除交付定金二十萬
      另於八十六年四月十五日再交付五十萬，加上前次貸款八十萬元外，即避不見
      面。茲因被告已將上開土地移轉登記予第三人林東原，顯已無法回復原狀，為
      此，依民法第一八五條第一項、第二一五條規定，請求被告應給付原告乙○○
      ○餘款一百五十萬元之損害賠償。
三、證據：提出協定契約書、不動產買賣契約書、土地登記謄本。
乙、被告方面：
（一）從未以書狀提出任何抗辯，或提供任何資料供審酌。
（二）於九十一年九月十日言詞辯論時，為訴訟標的之認諾，經載明於該日筆錄，據
      被告簽名屬實。
丙、本院依職權調閱台灣高等法院台中分院九十年度上易字第二六三號（含本院八十
    七年度自字第四一號）卷宗。
    理    由
一、按當事人於言詞辯論時為訴訟標的之捨棄或認諾者，應本於其捨棄或認諾為該當
    事人敗訴之判決，民事訴訟法第三百八十四條定有明文。
二、查被告於九十一年九月十日言詞辯論時，為訴訟標的之認諾，經載明於該日筆錄
    ，據被告簽名屬實，附卷可稽。是以，應依前開規定，本於被告之認諾而為被告
    敗訴之判決。又本件審理期間，多次送達起訴狀繕本及通知書予被告未果，嗣提
    解服刑中之被告於九十一年九月十日到庭言詞辯論時，被告始知悉起訴意旨，故
    利息起算日應自該言詞辯論期日之翌日（即九十一年九月十一日）起算，方為公
    允，併予敘明。
三、結論：本件原告之訴，為有理由，並依民事訴訟法第七十八條，判決如主文。
中　　　華　　　民　　　國　　九十一　　年　　　九　　　月　　 十七　　 日
                                  臺灣苗栗地法院民事庭
~B法　　　官　李麗萍
右為正本，係照原本作成。
如對本判決上訴，須於判決送達後廿日內向本院提出上訴狀。
~B法院書記官　蕭雅馨
中　　　華　　　民　　　國　　九十一　　年　　　九　　　月　　 十五　　 日
